臺灣高雄地方法院民事裁定　　　　　　　　　　　　　　九十四年度財管字第九號
　　聲　請　人　財政部高雄市國稅局
　　法定代理人　邱政茂
　　代　理　人　吳春慧
右聲請人聲請對被繼承人甲○○之遺產，指定遺產管理人事件，本院裁定如左：
    主      文
指定施旭錦律師為被繼承人甲○○之遺產管理人。
程序費用由被繼承人甲○○之遺產負擔。
    理      由
一、按無遺囑執行人及繼承人者，為依法選定遺產管理人為遺產稅之納稅義務人。其
    應選定遺產管理人，於死亡發生之日起六個月內未經選定呈報法院者，或因特定
    原因不能選定者，稽徵機關得依非訟事件法之規定，申請法院指定遺產管理人，
    遺產及贈與稅法第六條第一項第三款及第二項定有明文。次按繼承開始時，繼承
    人有無不明，而無親屬會議或親屬會議不能於一個月內選定遺產管理人時，得由
    利害關係人或檢察官聲請法院選任之；又先順序繼承人均拋棄其繼承權時，由次
    順序之繼承人繼承，其次順序之繼承人有無不明或第四順序之繼承人均拋棄其繼
    承權者，準用關於無人承認繼承之規定，此觀民法第一千一百七十八條第二項、
    第一千一百七十六條第六項規定自明。準此，繼承人均拋棄其繼承權者，得由稽
    徵機關申請法院指定遺產管理人。
二、本件聲請意旨略以：被繼承人甲○○（男，民國○○○年○○月○○日生，身分
    證統一編號：Ｚ000000000號，生前籍設高雄市苓雅區○○○路三二七
    號）於九十三年三月二日死亡，其繼承人均已向法院聲明拋棄繼承權，致甲○○
    之遺產無人繼承，亦未選定遺產管理人，致甲○○之遺產無人繼承，爰依遺產及
    贈與稅法第六條第二項規定，聲請指定遺產管理人等語。
三、聲請人主張之前揭事實，業據其提出個人除戶
    查詢清單、甲○○之財產歸屬資料清單、土地登記謄本、繼承系統表、本院九十
    三年三月三十日九十三年度繼字第四六一號通知書、本院九十三年三月三十一日
    九十三年度繼字第四六九號通知書為證，經核屬實。從而，本件應依前開民法第
    一千一百七十六條第六項規定，準用關於無人承認繼承之規定，而甲○○之繼承
    人並未於死亡發生之日起六個月內選定遺產管理人呈報本院，是本件聲請人依遺
    產及贈與稅法第六條第二項規定向本院聲請指定遺產管理人，自屬有據。
四、本院認具律師身分之人，有法律之專業，且行止均受有律師法之規範，應適於擔
    任遺產管理人職務，爰依高雄市律師公會所提供有意擔任遺產管理人名單，指定
    施旭錦律師為甲○○之遺產管理人，處理關於甲○○之遺產之法律關係。
五、依非訟事件法第八條第一項前段、民法第一千一百五十條前段，裁定如主文。
中　　　華　　　民　　　國　　九十四　　年　　　二　　　月　　 十八 　　日
                              臺灣高雄地方法院家事法庭
　　　　　　　　　　　　　　　　　法      官 黃悅璇
右為正本係照原本作成
如對本裁定抗告須於裁定送達後十日內向本院提出抗告狀
中　　　華　　　民　　　國　　九十四　　年　　　二　　　月　　 十八 　　日
　　　　　　　　　　　　　　　　　法院書記官 王治華
